臺灣新竹地方法院交通事件裁定　94年度交聲字第280號
移送機關　　交通部公路總局新竹區監理所
異議人即
受處分人　　甲○○
上列異議人因違反道路交通管理處罰條例案件，對交通部公路總
局新竹區監理所於中華民國九十四年十月五日所為之竹監營字第
裁五○─Ｅ00000000號裁決書，聲明異議，本院裁定如
下：
      主  文
異議駁回。
      理  由
一、原處分意旨略以：異議人即受處分人甲○○於民國九十四年
    六月十七日上午十時四十九分許，在禁止臨時停車之新竹市
    ○○路人行道上，停放其所騎乘之車號Ｆ八九─二二八號重
    型機車為警方開單舉發，因異議人違規事證明確，爰依道路
    交通管理處罰條例第五十六條第一項第一款之規定，裁處異
    議人罰鍰新台幣（下同）六百元。
二、聲明異議意旨略以：依舉發相片所載，異議人之機車並未停
    放在人行道或禁止臨時停車處所之標線上。而案發當時現場
    尚停有車號ＴＺＳ─九九二號及車號Ｆ六Ｖ─七○九號機車
    ，警員未對該二部機車開單處罰，是否交通隊選擇性執法，
    抑犯瀆職罪，令人不解，現該處隨時有機車停放，亦未取締
    處罰，實令異議人不服。
三、按在禁止臨時停車處所不得停車；汽車駕駛人在禁止臨時停
    車處所停車者，處六百元以上一千二百元以下罰鍰；道路交
    通安全規則第一百十二條第一項第一款、道路交通管理處罰
    條例第五十六條第一項第一款分別定有明文。又所謂「人行
    道」，指為專供行人通行之騎樓、走廊，及劃設供行人行走
    之地面道路，與人行天橋及人行地下道，道路交通管理處罰
    條例第三條第三款亦有規定。
四、經查：
（一）異議人於九十四年六月十七日上午十時四十九分許，將其
      所騎乘之車號Ｆ八九─二二八號重型機車，停放在新竹市
      ○○路上，經警方以其在禁止臨時停車處所之人行道上停
      車為由開單舉發，嗣交通部公路總局新竹區監理所並據以
      裁罰六百元等情，業經異議人於陳述單上記載明確，並有
      新竹市警察局函文及交通部公路總局新竹區○○○○○道
      路交通管理事件裁決書各一份在卷可稽。
（二）異議人固辯稱上開機車並未停放在人行道上云云，惟異議
      人係將機車停在新竹市○○路旁，新竹市稅捐稽徵處前方
      ，劃設供行人行走之地面道路一節，有舉發及現場相片共
      八張在卷可證，異議人此部分所辯，顯為卸責之詞，無足
      採信。至新竹市警察局交通隊員警有無選擇性執法，抑犯
      瀆職罪嫌，應屬該員警另案擔負行政或刑事責任之問題，
      與異議人上開違規事項應受行政處罰尚屬二事，異議人執
      為異議之理由，亦有誤會。綜上，本件異議人確於上開時
      地違規停車，交通部公路總局新竹區○○○○道路交通管
      理處罰條例第五十六條第一項第一款之規定，對異議人裁
      罰六百元即無違誤，異議人之異議並無理由，應予駁回。
五、據上論斷，應依道路交通案件處理辦法第十九條，裁定如主
    文。
中　　華　　民　　國　　九十四　年　十一　月　二十一　日
                  交通法庭法　官　林昌義
以上正本證明與原本無異。
如不服本裁定，應於裁定送達後5日內向本院提出抗告狀。
中　　華　　民　　國　　九十四　年　十一　月　二十一　日
                          書記官  江靜玲
